# 陈版请入，请教陈版期初数问题

提问人：dysonle 时间：2017-04-14 19:21:24
公司以 2014 、 2015 、 2016 年数据作为IPO申报期，请问是否有规定对 2013 年 12 月 31 日的数据进行函证？

回答人：chenyiwei
没有规定必须函证，但必须对 2014 年年初数根据《中国注册会计师审计准则第 1331 号——首次审计业务涉及的期初余额》的规定执行审计程序。